# 一次支付 2 年的租赁

提问人：lhh891228 时间：2022-01-07 15:17:02
请问陈老师，我们公司发生一笔两年的房租费用， 21 年 12 月支付 22 年-23年的房屋租赁费 24 万及物业费 12 万（每年租赁费 12 万，物业费 6 万），是否要确认使用权资产呢，确认的话因为已提前支付，租赁负债就会有负数？如果要确认物业费是否和房租一起确认？

回答人：chenyiwei
因为租赁期超过一年，故应确认使用权资产。由于租金已全部付清，故没有租赁负债。另外预付的物业费应单列为长期待摊费用，不应并入使用权资产。